臺灣臺中地方法院民事裁定           100年度司家聲字第86號
聲  請  人  莫詒文律師即趙志雲之遺產管理人
上列聲請人聲請酌定遺產管理報酬事件，本院裁定如下：
    主  文
聲請人任被繼承人趙志雲遺產管理人之報酬酌定為新臺幣柒仟元
。
程序費用由被繼承人趙志雲之遺產負擔。
    理  由
一、聲請意旨略以：聲請人於民國97年11月28日經本院以97年度
    財管字第111 號指定遺產管理人事件選任為被繼承人趙志雲
    之遺產管理人。聲請人自就任後即依民法第1179條規定，查
    明被繼承人之遺產、編列遺產清冊、依法對被繼承人之繼承
    人、債權人及受遺贈人為公示催告，而被繼承人除負公法稅
    務債務外，並無遺產需為處理及移交，聲請人並已向國稅局
    為遺產稅申報，遺產管理事件已依法執行完畢，爰聲請本院
    酌定報酬等語，並提出本院97年度財管字第111 號民事裁定
    、99年度司家催字第106 號公示催告公告、公示催告公告登
    報報紙、遺產清冊、除戶戶籍謄本及財政部臺灣省中區國稅
    局大智稽徵所函、國內匯款執據及廣告費收據為證。
二、按遺產管理人得請求報酬，其數額由親屬會議按其勞力及與
    被繼承人之關係酌定之；依本法之規定應開親屬會議時，由
    當事人、法定代理人或其他利害關係人召集之；親屬會議不
    能召開或召開有困難時，依法應經親屬會議處理之事項，由
    有召集權人聲請法院處理之；依民法第1132條第2項規定，
    聲請法院處理民法第1183條所定遺產管理人報酬之酌定事件
    ，由被繼承人住所地之法院管轄，民法第1183條、第1129條
    、第1132條第2項及非訟事件法第166條第1項第3款分別定有
    明文。故法院選任之遺產管理人得聲請法院酌定其報酬，惟
    本案並無親屬會議可資酌定報酬數額，是遺產管理人自得向
    被繼承人住所地之法院聲請酌定遺產報酬。
三、經查：(一)聲請人主張其業經本院以97年度財管字第111 號
    民事裁定選任為被繼承人趙志雲之遺產管理人，業經本院依
    職權調閱上開卷宗查核屬實。揆諸前揭情事，被繼承人既無
    合法之親屬會議可資召開，自亦無從由其親屬會議酌定遺產
    管理報酬，執此，聲請人聲請本院酌定其遺產管理報酬，自
    屬有據。(二)本件聲請人為被繼承人編列遺產清冊、對被繼
    承人之繼承人、債權人及受遺贈人為公示催告程序及申報遺
    產稅等事宜，本院斟酌聲請人處理遺產時間、被繼承人之遺
    產總額及管理遺產之工作內容，認其處理遺產管理事務之程
    度為簡易程度，爰酌定遺產管理報酬為新臺幣7,000元。
四、末按遺產管理人就遺產之管理，如為全體執行債權人之共同
    利益，而有費用支出，得準用強制執行法第29條第2 項後段
    之規定，視其支出費用之性質，列為執行必要費用而優先受
    償（臺灣高等法院暨所屬法院94年法律座談會民事執行類提
    案第17號研討結果參照）。本件聲請人就任被繼承人之遺產
    管理人後，除其遺產管理報酬依前揭法條規定，應由法院酌
    定外，如有代墊相關費用，聲請人自可檢具相關證據，由遺
    產中支出，或於執行程序中列為執行必要費用而優先受償，
    無庸由本院予以確定，附此敘明。
五、依非訟事件法第166條第2項，裁定如主文。
中    華    民    國  100    年     8    月     30    日
                  家事法庭      司法事務官  許曉怡
以上正本係照原本作成。
如不服本件裁定，得於裁定書送達之翌日起10日內，以書狀敘述
理由，向本庭提起抗告。並應繳納抗告費新臺幣1000元。
中    華    民    國  100    年     8    月     30    日
                                書記官  廖于萱